【裁判字號】    99,簡,14
【裁判日期】    990810
【裁判案由】    飼養寵物遷出公寓大廈
【裁判全文】
臺灣臺中地方法院民事判決                99年度簡字第14號
原      告  甲○○
訴訟代理人  胡達仁  律師
被      告  乙○○
上列當事人間請求排除侵害事件，本院於民國99年7月27日言詞
辯論終結，判決如下：
    主      文
被告不得在其位於門牌號碼臺中市○○區○○里○○街一六０號
九樓之二房屋內飼養狗類動物。
訴訟費用新臺幣壹仟元由被告負擔。
    事實及理由
一、原告主張：兩造均係三宅人生花園名廈社區（以下簡稱三宅
    人生社區）之住戶，原告係門牌號碼臺中市○○區○○里○
    ○街160號7樓之2之住戶，所有權範圍包括7樓至8樓，被告
    則係臺中市○○區○○里○○街160號9樓之2之住戶，所有
    權範圍包括9樓至10樓，故兩造係為同棟樓下及樓上之鄰居
    ，依三宅人生社區住戶規約第17條第1款規定，各住（業）
    戶不得飼養寵物，被告既係三宅人生社區之住戶，理應遵守
    ，詎被告不予理會，擅自在其前開房屋內飼養犬隻四隻，影
    響三宅人生社區住戶居住品質妨害安寧，經原告於98年11月
    6日三宅人生社區召開管理委員會會議時，與被告協調，惟
    被告仍置之不理，爰依公寓大廈管理條例第16條第4項、第6
    條第1項第5款、第3項及三宅人生社區住戶規約，請求判決
    被告不得在其前開房屋內飼養狗類動物等語。並聲明：被告
    不得在其位於門牌號碼臺中市○○區○○里○○街160號9樓
    之2房屋內飼養狗類動物。
二、被告則以：伊已提出修正三宅人生社區住戶規約有關住戶不
    得飼養寵物之規定，雖目前尚未通過，惟預計明年6、7月再
    次提出有關飼養寵物管制辦法等語置辯。並聲明：駁回原告
    之訴。
三、兩造不爭執之事實：
（一）兩造均係三宅人生社區之住戶，原告係門牌號碼臺中市○
      ○區○○里○○街160號7樓之2之住戶，所有權範圍包括7
      樓至8樓，被告則係臺中市○○區○○里○○街160號9樓
      之2之住戶，所有權範圍包括9樓至10樓，故兩造係為同棟
      樓下及樓上之鄰居。
（二）三宅人生社區住戶規約第17條第1款規定，各住（業）戶
      不得飼養寵物。
（三）被告在其門牌號碼臺中市○○區○○里○○街160號9樓
      之2房屋內飼養犬隻。
（四）兩造曾透過三宅人生社區管理委員會會協調，惟仍未獲結
      果。
四、得心證之理由：
（一）原告主張之事實，已據提出原告通知函、三宅人生社區住
      戶規約、建物登記謄本等件為證。而被告對原告主張之事
      實僅辯稱：已提出修正三宅人生社區住戶規約有關住戶不
      得飼養寵物之規定等語，足見原告之主張堪信為真實。至
      於被告前開所辯，固據其提出有關飼養寵物管制辦法草案
      ，惟既未依法通過，兩造當不受拘束，自難為有利於被告
      之認定，併予敘明。
（二）按住戶飼養動物，不得妨礙公共衛生、公共安寧及公共安
      全。但法令或規約另有禁止飼養之規定時，從其規定。公
      寓大廈管理條例第16條第4項定有明文，而三宅人生社區
      住戶規約第17條第1款有「各住（業）戶不得飼養寵物。
      」之規定，復為兩造所不爭執，並有三宅人生社區住戶規
      約一紙在卷可稽，而被告既係三宅人生社區之住戶，自應
      受拘束並遵守。再按住戶應遵守規約規定事項，住戶違反
      第1項規定，經協調仍不履行時，住戶、管理負責人或管
      理委員會得按其性質請求各該主管機關或訴請法院為必要
      之處置，公寓大廈管理條例第6條第1項第5款及第3項亦有
      明定，本件被告因飼養犬隻狗，致妨礙三宅人生社區住戶
      即原告之安寧，兩造雖曾透過三宅人生社區管理委員會會
      協調，惟仍未獲結果，復為兩造所不爭執，並有原告通知
      函一份在卷可稽；然被告迄今仍未移離所飼養之犬隻，已
      據被造陳明在卷，則在三宅人生社區住戶規約未有修正前
      ，原告請求被告不得在其位於門牌號碼臺中市○○區○○
      里○○街160號9樓之2房屋內飼養狗類動物，於法有據。
（三）綜上所述，原告依公寓大廈管理條例第16條第4項、第6條
      第1項第5款、第3項及三宅人生社區住戶規約，請求判決
      被告不得在其位於門牌號碼臺中市○○區○○里○○街16
      0號9樓之2房屋內飼養狗類動物，為有理由，應予准許。
（四）本件訴訟費用額確定為1,000元，由敗訴之被告負擔。
五、本件事證已臻明確，兩造其餘攻擊防禦方法，核與判決結果
    無影響，爰不分別斟酌論述，附此說明。
六、訴訟費用負擔之依據：民事訴訟法第78條。
中    華    民    國    99    年    8     月    10    日
                  民事第四庭    法  官  楊國精
正本係照原本作成。
如對本判決上訴，須於判決送達後20日內向本院提出上訴狀。如
委任律師提起上訴者，應一併繳納上訴審裁判費。
中    華    民    國    99    年    8     月    10    日
                                書記官  廖春玉

司法院資訊處製作；財團法人民間司法改革基金會備份。
